

# JACKELINE ISABEL PURUAYA

Arequipa-Perú

Celular 054-921898994

Email jackelineisabel.puruaya

@gmail.com

#### Sobre mí

Me encanta aprender algo nuevo todos los días. Soy una persona creativa y perseverante. Me encanta escribir código y trabajar en equipo. Soy experta leyendo código y me gusta crear algoritmos. Estoy convencida que una educación de calidad puede cambiar el mundo.

# **Habilidades Técnicas**

CSS3	• • • • •
HTML5	• • • • •
Javascript	• • • • •
React	• • • • •
Github	• • • • •
Bootstrap	• • • • •

# **Habilidades Blandas**

Comunicación	• • • • •
Manejo de estrés	• • • • •
Trabajo en	••••

#### Formación Académica

Laboratoria- Bootcamp Arequipa	2017
--------------------------------	------

• Desarrolladora Frontend Jr.

Universidad Nacional de San 2010-2016 Agustín de Arequipa

• Bachiller en Derecho

Centro de Idiomas UNSA 2016

• Competencia Básica en Portugués

Centro Cultural Peruano 2016

Norteamericano

• Competencia Intermedia en Inglés

Alianza Francesa 2012

• Competencia básica en Francés

# **Experiencia**

Secretaría General-Universidad 2016-2017 Nacional de San Agustín de Arequipa

- Colaboradora en el manejo de información y organización .
- Manejo de Programas Informáticos tales como Excel y Word .

Ministerio Público-Fiscalía de la Nación 2013-2015

- Voluntariado en el Programa de Fiscalías Escolares en la actividad preventiva de violencia familiar y sexual.
- Voluntariado como colaboradora de la Tercera Fiscalía de Familia.

#### **Intereses**



### **Pasatiempos**

Me encanta leer, viajar y caminar.